【裁判字號】    95,裁,1659
【裁判日期】    950731
【裁判案由】    營利事業所得稅
【裁判全文】
最  高  行  政  法  院  裁  定
                                     95年度裁字第01659號
抗  告  人  甘記醫藥有限公司
代  表  人  甲○○
上列抗告人因與相對人財政部臺灣省南區國稅局間營利事業所得
稅事件，對於中華民國94年10月31日高雄高等行政法院94年度訴
字第674號裁定提起抗告，本院裁定如下︰
    主  文
抗告駁回。
抗告訴訟費用由抗告人負擔。
    理  由
一、按抗告法院認抗告為不合法或無理由者，應為駁回抗告之裁
    定。
二、本件原審以原告起訴不備其他要件者，行政法院應以裁定駁
    回之，行政訴訟法第107條第1項第10款定有明文。又「納稅
    義務人對於核定稅捐之處分如有不服，應依規定格式，敘明
    理由，連同證明文件，依左列規定，申請復查：一、依核定
    稅額通知書所載有應納稅額或應補稅額者，應於繳款書送達
    後，於繳納期間屆滿翌日起算三十日內，申請復查。」、「
    滯納金、利息、滯報金、怠報金、短估金及罰鍰等，除本法
    另有規定外，準用本法有關稅捐之規定。」分別為稅捐稽徵
    法第35條第1項第1款及第49條前段所明定。本件抗告人應補
    繳86至91年度營利事業所得稅、罰鍰及87、89、90年度未分
    配盈餘加徵營利事業所得稅，繳納期間均自92年10月16日起
    至92年10月25日止，嗣經改訂繳納期間自92年11月16日起至
    92年11月25日止，各年度稅額及罰鍰繳款書皆於92年11月7
    日合法送達抗告人本人簽收，有各該年度稅額及罰鍰繳款書
    附卷可憑，揆諸首揭規定，抗告人應於92年12月25日前提出
    復查之申請，始為適法。惟本件抗告人遲至93年8月16日始
    提出陳情書，請求重新查核系爭營利事業所得稅及罰鍰，此
    並有抗告人前揭陳情書可憑。是抗告人提起復查業已逾越稅
    捐稽徵法第35條第1項第1款所定復查期間，自非合法，因而
    駁回抗告人於原審之訴。
三、抗告意旨以抗告人93年8月16日陳情書並非申請復查，原裁
    定以之為復查，認申請復查逾期，不無違誤云云，惟按對於
    租稅之核課處分及罰鍰處分提起撤銷訴訟，須先踐行復查及
    訴願程序，未經合法之復查及訴願程序，其起訴即非合法。
    本件抗告人93年8月16日陳情書主旨係載：「為陳情重為查
    核86年至91年補繳營業稅、營所稅及其罰鍰」等語，原審以
    之為申請復查，並以申請復查已逾法定期限，裁定駁回，並
    無不合。況縱如抗告人所稱，該陳情書並非申請復查，則因
    抗告人未經復查程序，其起訴亦非合法。至抗告人主張原處
    分未查核有關帳簿憑證，亦未會同抗告人查對證實，即逕予
    認定漏稅一節，經核係屬關於原處分是否合法之實體主張，
    因本件起訴程序不合法，依程序不合，實體不論之原則，抗
    告人之實體主張自勿庸斟酌。原裁定並無不合，其抗告難認
    有理由，應予駁回。
四、依行政訴訟法第104條、民事訴訟法第95條、第78條，裁定
    如主文。
中    華    民    國    95    年    7     月    31    日
                  第六庭審判長法  官  張  登  科
                              法  官  簡  朝  振
                              法  官  葉  百  修
                              法  官  藍  獻  林
                              法  官  林  清  祥
以  上  正  本  證  明  與  原  本  無  異
中    華    民    國    95    年    8     月    1     日
                              書記官  伍  榮  陞


司法院資訊處製作；財團法人民間司法改革基金會備份。
